---
title: "Relatório Covid Itajaí"
output:
  flexdashboard::flex_dashboard:
    orientation: rows
    vertical_layout: fill
    social: menu
    source_code: embed
#runtime: shiny
---

<style>

body { padding-top: 70px; }

</style>


```{r setup, include=FALSE}
knitr::opts_chunk$set(echo = TRUE)
```


```{r, include=FALSE}
#para o runtime: shiny
#library(shiny)
#flexdashboard para usar no markdown
library(flexdashboard)
#leitura e transformação dos dados
library(readr)
library(plyr)
library(dplyr)
library(chron)
library(xts)
library(lubridate)
library(reshape2)
#gráficos
library(ggplot2)
library(plotly)
library(dygraphs)
library(leaflet)
#extras para os gráficos
library(latticeExtra)
library(viridis)
library(ggridges)
library(ggExtra)
library(ggpol)
#library(fmsb)
#gráfico de árvore
library(treemap)
library(d3treeR)
library(highcharter)
#tabelas
library(DT)
```

```{r, include=FALSE}
#dados gerais sobre covid em Itajaí
dadosCorona <- read_csv2("https://raw.githubusercontent.com/ingoramos/dashboardItj/master/covid_Itajai.csv",  locale = locale(encoding = 'LATIN1'))

#dados referentes aos óbitos
dadosObitos <- read_csv2("https://raw.githubusercontent.com/ingoramos/dashboardItj/master/obitos_covid.csv",  locale = locale(encoding = 'LATIN1'))
dadosObitos <- dadosObitos[, -11]

#dados referentes ao Hospital Marieta
dadosMarieta <- read_csv2("https://raw.githubusercontent.com/ingoramos/dashboardItj/master/marieta.csv",  locale = locale(encoding = 'LATIN1'))

#dados referentes as vacinas
dadosVacina <- read_csv2("https://raw.githubusercontent.com/ingoramos/dashboardItj/master/vacinas.csv")

#dados criação do mapa
dadosMapa <- read.csv("https://raw.githubusercontent.com/ingoramos/dashboardItj/master/covid_bairros.csv", encoding = "UTF-8")
```


```{r, include=FALSE}
#Tratamento das Variáveis de data e hora
dadosCorona$data <- as.Date(dadosCorona$data, format='%d/%m/%Y')
dadosCorona$report_time <- format(as.POSIXct(dadosCorona$report_time,format="%Y:%m:%d %H:%M:%S"),"%H:%M:%S")

dadosCorona['date_time'] <- as.POSIXct(paste(dadosCorona$data, dadosCorona$report_time), format="%Y-%m-%d %H:%M:%S")

#Criando uma variável chamada semana_ano
dadosCorona$semana_ano <- NA

for (i in 1:nrow(dadosCorona)){
    dadosCorona$semana_ano[i] <- lubridate::week(ymd(dadosCorona$data[i]))
}

```

```{r, include=FALSE}
#Criando uma variável de tipo character para facilitar a criação de gráficos e ordenar os mesmos (variável: mes)
for(i in 1:nrow(dadosCorona)){
  if(nchar(dadosCorona$num_mes[i]) == 1){dadosCorona$num_mes[i] <- paste0(0, dadosCorona$num_mes[i])}
}


for (i in 1:nrow(dadosCorona)){
  dadosCorona$mes_ano_char[i] <- paste0(dadosCorona$num_mes[i], " - ", dadosCorona$mes[i])
}
```

```{r, include=FALSE}
#Criando uma variável de tipo character para facilitar a criação de gráficos e ordenar os mesmos (variável: semana_ano)
for(i in 1:nrow(dadosCorona)){
  if(nchar(dadosCorona$semana_ano[i]) == 1){dadosCorona$semana_ano[i] <- paste0(0, dadosCorona$semana_ano[i])}
}


for (i in 1:nrow(dadosCorona)){
  dadosCorona$semana_ano_char[i] <- paste0("Semana - ", dadosCorona$semana_ano[i])
}
```

```{r, include=FALSE}
#Tratamento das variáveis da base de dados Óbitos
dadosObitos$num <- 1
#Transformando a variável genero
for(i in 1:nrow(dadosObitos)){
    if(dadosObitos$genero[i] == "F"){dadosObitos$genero[i] <- "Feminino"}
    else {dadosObitos$genero[i] <- "Masculino"}
}
#criando a variável do tupo character para a semana_ano
dadosObitos$semana_ano <- NA
#tratamento da variável tipo data
dadosObitos$data <- as.Date(dadosObitos$data, format='%d/%m/%Y')

for (i in 1:nrow(dadosObitos)){
    dadosObitos$semana_ano[i] <- lubridate::week(ymd(dadosObitos$data[i]))
    
}
#variável do tipo char sendo criada semana_ano_char
for(i in 1:nrow(dadosObitos)){
  if(nchar(dadosObitos$semana_ano[i]) == 1){dadosObitos$semana_ano[i] <- paste0(0, dadosObitos$semana_ano[i])}
}


for (i in 1:nrow(dadosObitos)){
  dadosObitos$semana_ano_char[i] <- paste0("Semana - ", dadosObitos$semana_ano[i])
}

#dadosObitos$semana_ano <- as.numeric(dadosObitos$semana_ano)
#Categorizando a faixa etária
dadosObitos$faixa_etaria <- NA

for(i in 1:nrow(dadosObitos)){
    if(dadosObitos$idade[i] >= 0 & dadosObitos$idade[i] <= 2){dadosObitos$faixa_etaria[i] <- "Até 2 anos"}
    else if(dadosObitos$idade[i] > 2 & dadosObitos$idade[i] <= 5){dadosObitos$faixa_etaria[i] <- "Entre 2 e 5"}
    else if(dadosObitos$idade[i] > 5 & dadosObitos$idade[i] <= 10){dadosObitos$faixa_etaria[i] <- "Entre 6 e 10"}
    else if(dadosObitos$idade[i] > 10 & dadosObitos$idade[i] <= 15){dadosObitos$faixa_etaria[i] <- "Entre 11 e 15"}
    else if(dadosObitos$idade[i] > 15 & dadosObitos$idade[i] <= 25){dadosObitos$faixa_etaria[i] <- "Entre 16 e 25"}
    else if(dadosObitos$idade[i] > 25 & dadosObitos$idade[i] <= 35){dadosObitos$faixa_etaria[i] <- "Entre 26 e 35"}
    else if(dadosObitos$idade[i] > 35 & dadosObitos$idade[i] <= 45){dadosObitos$faixa_etaria[i] <- "Entre 36 e 45"}
    else if(dadosObitos$idade[i] > 45 & dadosObitos$idade[i] <= 55){dadosObitos$faixa_etaria[i] <- "Entre 46 e 55"}
    else if(dadosObitos$idade[i] > 55 & dadosObitos$idade[i] <= 60){dadosObitos$faixa_etaria[i] <- "Entre 56 e 60"}
    else if(dadosObitos$idade[i] > 60 & dadosObitos$idade[i] <= 65){dadosObitos$faixa_etaria[i] <- "Entre 61 e 65"}
    else if(dadosObitos$idade[i] > 65 & dadosObitos$idade[i] <= 70){dadosObitos$faixa_etaria[i] <- "Entre 66 e 70"}
    else if(dadosObitos$idade[i] > 70 & dadosObitos$idade[i] <= 75){dadosObitos$faixa_etaria[i] <- "Entre 71 e 75"}
    else if(dadosObitos$idade[i] > 75 & dadosObitos$idade[i] <= 80){dadosObitos$faixa_etaria[i] <- "Entre 76 e 80"}
    else if(dadosObitos$idade[i] > 80 & dadosObitos$idade[i] <= 85){dadosObitos$faixa_etaria[i] <- "Entre 81 e 85"}
    else if(dadosObitos$idade[i] > 85 & dadosObitos$idade[i] <= 90){dadosObitos$faixa_etaria[i] <- "Entre 86 e 90"}
    else if(dadosObitos$idade[i] > 90 & dadosObitos$idade[i] <= 95){dadosObitos$faixa_etaria[i] <- "Entre 91 e 95"}
    else if(dadosObitos$idade[i] > 95 & dadosObitos$idade[i] <= 100){dadosObitos$faixa_etaria[i] <- "Entre 96 e 100"}
    else if(dadosObitos$idade[i] > 100 & dadosObitos$idade[i] <= 105){dadosObitos$faixa_etaria[i] <- "Entre 101 e 105"}
    else {dadosObitos$faixa_etaria[i] <- "Mais de 106 anos"}
}

```


# Casos Ativos, Curados e Confirmados {data-navmenu="Gráficos"}

Row
-----------------------------------------------------------------------

### Gráfico de Linha Temporal
```{r, echo=FALSE, out.width='100%'}
#criação de um objeto usado para o gráfico de linha temporal
linePlotData <- dadosCorona
linePlotData$date_time <- ymd_hms(linePlotData$date_time)
don <- xts(x = linePlotData$casos_ativos, order.by = linePlotData$date_time)

#gráfico de linha temporal
slp <- dygraph(don, main = "Casos Ativos por Boletim Epidemiológico") %>%
    dyOptions(labelsUTC = FALSE, fillGraph=TRUE, fillAlpha=0.1, drawGrid = FALSE, colors="#D8AE5A") %>%
    dyRangeSelector() %>%
    dyCrosshair(direction = "vertical") %>%
    dyHighlight(highlightCircleSize = 8, highlightSeriesBackgroundAlpha = 0.2, hideOnMouseOut = FALSE)  %>%
    dyRoller(rollPeriod = 1)

slp
```

Row
-----------------------------------------------------------------------

### Gráfico Linhas
```{r, echo=FALSE, out.width='100%'}
#xyplot(casos_confirmados_total + casos_curados_total + mortes_total ~ data, corona, type = "l", lwd=2)
multiLinePlot <- data.frame(
  data=dadosCorona$data,
  casos_confirmados = dadosCorona$casos_confirmados_total,
  casos_curados = dadosCorona$casos_curados_total
)

donmlp <- xts(x = multiLinePlot[,-1], order.by = multiLinePlot$data)

mlp <- dygraph(donmlp, main = "Casos Acumulados (Confirmados e Curados)", ylab = "Número de Casos Acumulados", xlab = "Data") %>%
  dySeries("casos_confirmados", label = "Casos Confirmados", color = "red") %>%
  dySeries("casos_curados", label = "Casos Curados", color = "green", fillGraph = TRUE) %>%
  dyLegend(show = "always", width = 600, hideOnMouseOut = TRUE) %>%
  dyOptions(drawGrid = FALSE)%>%
  dyHighlight(highlightSeriesOpts = list(strokeWidth = 3))

mlp
```


# Gráfico Casos Ativos, Descartados e Óbitos {data-navmenu="Gráficos"}

Row
-----------------------------------------------------------------------
### Gráfico Diferença
```{r, echo=FALSE, out.width='100%'}
loliData <- dadosCorona
loliData <- loliData %>% 
      mutate(mycolor = ifelse(dif_casos_ativos>0, "type1", "type2"))
        
        
lp <- ggplot(loliData, aes(x=data, y=dif_casos_ativos)) +
    geom_segment( aes(x=data, xend=data, y=0, yend=dif_casos_ativos, color=mycolor), size=1.3, alpha=0.9) +
    theme_light() +
    theme(
        legend.position = "none",
        panel.border = element_blank(),
    ) +
    ggtitle("Diferença de Casos Ativos por Boletim Epidemiológico") +
    xlab("Mês") +
    ylab("Diferença")


ggplotly(lp)
```

Row
-----------------------------------------------------------------------
### Gráfico de Linha 
```{r, echo=FALSE, out.width='100%'}
lineData <- dadosCorona
lp1 <- ggplot(lineData, aes(x=data, y=casos_descartados_total)) +
  geom_area(fill="#ffff09", alpha=0.4) +
  geom_line(color="#ffff09", size=2) +
  geom_point(size=3, color="#ffff09") +
  ggtitle("Casos Descartados Acumulados") +
  theme_minimal()
    
ggplotly(lp1)
```

### Gráfico de Linha 
```{r, echo=FALSE, out.width='100%'}
lp2 <- ggplot(lineData, aes(x=data, y=mortes_total)) +
  geom_area(fill="#000000", alpha=0.4) +
  geom_line(color="#000000", size=2) +
  geom_point(size=3, color="#000000") +
  ggtitle("Óbitos Acumulados") +
  theme_minimal()
      
ggplotly(lp2)
```


# Gráficos Óbitos {data-navmenu="Gráficos"}

```{r, include=FALSE, out.width='100%'}
bpData20 <- dadosObitos %>%
  filter(ano == "2020") %>%
  group_by(semana_ano_char, genero) %>%
  summarise(num = sum(num))

bpData21 <- dadosObitos %>%
    filter(ano == "2021") %>%
    group_by(semana_ano_char, genero) %>%
    summarise(num = sum(num))
```

Row
-----------------------------------------------------------------------

### Gráfico Barra
```{r, echo=FALSE, out.width='100%'}
bpo20 <- ggplot(data = bpData20, aes_string(x="semana_ano_char", y="num", fill="genero"))+
  geom_bar(stat = "identity", position = position_dodge())+
  scale_fill_brewer(palette="Set2")+
  theme_minimal() +
  ylab("Número de Óbitos") +
  ggtitle("Óbitos por Semana do Ano de 2020 por Gênero") +
  theme(
      plot.title = element_text(size=11,),
      axis.text.x = element_text(angle = 45, vjust = 1,
                                 size = 12, hjust = 1, family = "serif"))
ggplotly(bpo20)
```

### Gráfico Barra
```{r, echo=FALSE, out.width='100%'}
bpo21 <- ggplot(data = bpData21, aes_string(x="semana_ano_char", y="num", fill="genero"))+
  geom_bar(stat = "identity", position = position_dodge())+
  scale_fill_brewer(palette="Set2")+
  theme_minimal() +
  ylab("Número de Óbitos") +
  ggtitle("Óbitos por Semana do Ano de 2021 por Gênero") +
  theme(
      plot.title = element_text(size=11,),
      axis.text.x = element_text(angle = 45, vjust = 1,
                                 size = 12, hjust = 1, family = "serif"))
ggplotly(bpo21)
```

Row
-----------------------------------------------------------------------

### Gráfico Pirâmide
```{r, echo=FALSE, out.width='100%'}
pp <- ggplot(data = dadosObitos, aes(x = as.factor(faixa_etaria), fill = genero)) + 
    geom_bar(data = dplyr::filter(dadosObitos, genero == "Masculino")) + 
    geom_bar(data = dplyr::filter(dadosObitos, genero == "Feminino"), aes(y = ..count.. * (-1))) + 
    coord_flip() +
    scale_fill_brewer(palette = "Set2") +
    ggtitle("Óbitos por Faixa Etária por Gênero") +
    theme_bw()
    

ggplotly(pp)
```

### Gráfico de Donut
```{r, echo=FALSE, out.width='100%'}
donut <- dadosObitos %>%
    group_by(genero) %>%
    summarise(num = sum(num))

#donut

donut$perc <- donut$num / sum(donut$num)

donut$round_perc <- round(donut$perc * 100)

donut$ymax <- cumsum(donut$perc)

# Compute the bottom of each rectangle
donut$ymin <- c(0, head(donut$ymax, n=-1))

# Compute label position
donut$labelPosition <- (donut$ymax + donut$ymin) / 2

# Compute a good label
donut$label <- paste0(donut$genero, "\n valor: ", donut$round_perc, "%")

ggplot(donut, aes(ymax=ymax, ymin=ymin, xmax=4, xmin=3, fill=genero)) +
    geom_rect() +
    geom_text( x=2, aes(y=labelPosition, label=label, color=genero), size=6) + # x here controls label position (inner / outer)
    scale_fill_brewer(palette="Set2") +
    scale_color_brewer(palette="Dark2") +
    coord_polar(theta="y") +
    xlim(c(-1, 4)) +
    theme_void() +
    ggtitle("Óbitos por Gênero Acumulados (2020/2021)") +
    theme(legend.position = "none")
```

# Gráficos Vacinas e Hospital Marieta {data-navmenu="Gráficos"}
Row
-----------------------------------------------------------------------

```{r, include=FALSE}
dadosVacina$data <- as.Date(dadosVacina$data, format='%d/%m/%Y')
```

### Gráfico de Linhas
```{r, echo=FALSE, out.width='100%'}
#xyplot(casos_confirmados_total + casos_curados_total + mortes_total ~ data, corona, type = "l", lwd=2)
multiLineVacinas <- data.frame(
  data=dadosVacina$data,
  primeira_dose = dadosVacina$vacinados,
  segunda_dose = dadosVacina$segunda_dose
)

donvacinas <- xts(x=multiLineVacinas[,-1], order.by = multiLineVacinas$data)

mlpv <- dygraph(donvacinas, main = "Primeira e Segunda Dose Vacina", ylab = "Número de Vacinados", xlab = "Data") %>%
  dySeries("primeira_dose", label = "Primeira Dose", color = "#8200ff") %>%
  dySeries("segunda_dose", label = "Segunda Dose", color = "#00ff96", fillGraph = TRUE) %>%
  dyLegend(show = "always", width = 600, hideOnMouseOut = TRUE) %>%
  dyOptions(drawGrid = FALSE)%>%
  dyHighlight(highlightSeriesOpts = list(strokeWidth = 3))
mlpv
```

### Gráfico Linha
```{r, echo=FALSE, out.width='100%'}
# Gráfico de linha dos novos vacinados primeira dose por dia

lpvn <- ggplot(dadosVacina, aes(x=data, y=novos_vacinados)) +
  geom_area(fill="#96ff96", alpha=0.4) +
  geom_line(color="#96ff96", size=2) +
  geom_point(size=3, color="#96ff96") +
  ggtitle("Novos Vacinados") +
  theme_minimal()
    
ggplotly(lpvn)

```

Row
-----------------------------------------------------------------------

### Mapa
```{r, include=FALSE}
dadosMapa$type <- NA
        
for (i in 1:nrow(dadosMapa)){
    if(dadosMapa$num_casos[i] <= mean(dadosMapa$num_casos)){dadosMapa$type[i] <- 'abaixo'}
    else {dadosMapa$type[i] <- 'acima'}
}
```

```{r, echo=FALSE, out.width='100%'}
pal <- colorFactor(c("navy", "red"), domain = c("abaixo", "acima"))

titulo <- "Casos Acumulados Por Bairro"

leaflet(dadosMapa) %>% 
    setView(lng = -48.751037, lat = -26.975853, zoom = 12) %>%
    addTiles() %>%
    addCircleMarkers(~longitude, ~latitude, label=~as.character(paste0(bairro, " - ", num_casos, " casos totais")),
                     labelOptions = labelOptions(textsize = "15px"),
                     radius = ~ifelse(type == "acima", 14, 10),
                     color = ~pal(type),
                     stroke = FALSE, fillOpacity = 0.5
    ) %>%
    addControl(titulo, position = "bottomright")
```

> Mapa Desatualizado (última atualização em 07/12/2020) 

### Gráfico Loliplot
```{r, include=FALSE}
dadosMarieta$data <- as.Date(dadosMarieta$data, format='%d/%m/%Y')
```

```{r, echo=FALSE, out.width='100%'}
lpi <- ggplot(dadosMarieta, aes(x=data, y=internacoes_uti)) +
  geom_point(size=2, color="#fe3232") +
  geom_segment(aes(x=data, xend=data, y=0, yend=internacoes_uti), color="#fe3232") +
  ggtitle("Número de Internados Hospital Marieta por Dia") +
  theme_minimal()
  
ggplotly(lpi)

```


# Outros Gráficos {data-navmenu="Gráficos"}

Row 
-----------------------------------------------------------------------

### Gráfico de Distribuição Ridge
```{r, echo=FALSE, out.width='100%'}
rps20 <- dadosCorona %>%
    filter(ano == "2020") %>%
    ggplot(aes_string(x = "casos_ativos", y = "semana_ano_char", fill = "..x..")) +
    geom_density_ridges_gradient(scale = 3, rel_min_height = 0.01) +
    scale_fill_viridis(name = "Casos Ativos", option = "C") +
    labs(title = "Distribuição Ridge por Semana 2020") +
    theme_minimal() +
    theme(
        legend.position="none",
        panel.spacing = unit(0.1, "lines"),
        strip.text.x = element_text(size = 8)
    )
rps20
```

### Gráfico de Distribuição Ridge
```{r, echo=FALSE, out.width='100%'}
rps21 <- dadosCorona %>%
    filter(ano == "2021") %>%
    ggplot(aes_string(x = "casos_ativos", y = "semana_ano_char", fill = "..x..")) +
    geom_density_ridges_gradient(scale = 3, rel_min_height = 0.01) +
    scale_fill_viridis(name = "Casos Ativos", option = "C") +
    labs(title = "Distribuição Ridge por Semana 2021") +
    theme_minimal() +
    theme(
        legend.position="none",
        panel.spacing = unit(0.1, "lines"),
        strip.text.x = element_text(size = 8)
    )
rps21
```

### Gráfico de Distribuição Ridge
```{r, echo=FALSE, out.width='100%'}
rps20 <- dadosCorona %>%
    filter(ano == "2020") %>%
    ggplot(aes_string(x = "casos_ativos", y = "mes_ano_char", fill = "..x..")) +
    geom_density_ridges_gradient(scale = 3, rel_min_height = 0.01) +
    scale_fill_viridis(name = "Casos Ativos", option = "C") +
    labs(title = "Distribuição Ridge por Mês 2020") +
    theme_minimal() +
    theme(
        legend.position="none",
        panel.spacing = unit(0.1, "lines"),
        strip.text.x = element_text(size = 8)
    )
rps20
```

### Gráfico de Distribuição Ridge
```{r, echo=FALSE, out.width='100%'}
rps21 <- dadosCorona %>%
    filter(ano == "2021") %>%
    ggplot(aes_string(x = "casos_ativos", y = "mes_ano_char", fill = "..x..")) +
    geom_density_ridges_gradient(scale = 3, rel_min_height = 0.01) +
    scale_fill_viridis(name = "Casos Ativos", option = "C") +
    labs(title = "Distribuição Ridge por Mês 2021") +
    theme_minimal() +
    theme(
        legend.position="none",
        panel.spacing = unit(0.1, "lines"),
        strip.text.x = element_text(size = 8)
    )
rps21
```

Row {.tabset .tabset-fade}
-----------------------------------------------------------------------
### Boxplot semana 2020 
```{r, echo=FALSE, out.width='100%'}
bps20 <- dadosCorona %>%
    filter(ano == "2020") %>%
    ggplot( aes_string(x="semana_ano_char", y="casos_ativos", fill="semana_ano_char")) +
    geom_boxplot() +
    scale_color_viridis(discrete = TRUE, alpha=0.6) +
    geom_jitter(color="black", size=0.4, alpha=0.9) +
    theme_minimal() +
    theme(
        legend.position="none",
        plot.title = element_text(size=11,),
        axis.text.x = element_text(angle = 45, vjust = 1,
                                   size = 12, hjust = 1, family = "serif")
    ) +
    ggtitle("Boxplot Com Observações de Casos Ativos por Semana de 2020") +
    xlab("")

ggplotly(bps20)
```

### Boxplot semana 2021
```{r, echo=FALSE, out.width='100%'}
bps20 <- dadosCorona %>%
    filter(ano == "2021") %>%
    ggplot( aes_string(x="semana_ano_char", y="casos_ativos", fill="semana_ano_char")) +
    geom_boxplot() +
    scale_color_viridis(discrete = TRUE, alpha=0.6) +
    geom_jitter(color="black", size=0.4, alpha=0.9) +
    theme_minimal() +
    theme(
        legend.position="none",
        plot.title = element_text(size=11,),
        axis.text.x = element_text(angle = 45, vjust = 1,
                                   size = 12, hjust = 1, family = "serif")
    ) +
    ggtitle("Boxplot Com Observações de Casos Ativos por Semana de 2021") +
    xlab("")

ggplotly(bps20)
```


### Boxplot mês 2020 
```{r, echo=FALSE, out.width='100%'}
bps20 <- dadosCorona %>%
    filter(ano == "2020") %>%
    ggplot( aes_string(x="mes_ano_char", y="casos_ativos", fill="mes_ano_char")) +
    geom_boxplot() +
    scale_color_viridis(discrete = TRUE, alpha=0.6) +
    geom_jitter(color="black", size=0.4, alpha=0.9) +
    theme_minimal() +
    theme(
        legend.position="none",
        plot.title = element_text(size=11,),
        axis.text.x = element_text(angle = 45, vjust = 1,
                                   size = 12, hjust = 1, family = "serif")
    ) +
    ggtitle("Boxplot Com Observações de Casos Ativos por Mês de 2020") +
    xlab("")

ggplotly(bps20)
```

### Boxplot mês 2021
```{r, echo=FALSE, out.width='100%'}
bps20 <- dadosCorona %>%
    filter(ano == "2021") %>%
    ggplot( aes_string(x="mes_ano_char", y="casos_ativos", fill="mes_ano_char")) +
    geom_boxplot() +
    scale_color_viridis(discrete = TRUE, alpha=0.6) +
    geom_jitter(color="black", size=0.4, alpha=0.9) +
    theme_minimal() +
    theme(
        legend.position="none",
        plot.title = element_text(size=11,),
        axis.text.x = element_text(angle = 45, vjust = 1,
                                   size = 12, hjust = 1, family = "serif")
    ) +
    ggtitle("Boxplot Com Observações de Casos Ativos por Mês de 2021") +
    xlab("")

ggplotly(bps20)
```


# Tabelas Utilizadas

Row
-----------------------------------------------------------------------
### Dados Gerais
```{r, echo=FALSE}
datatable(dadosCorona, options = list(pageLength = 50))
```

### Dados Óbitos
```{r, echo=FALSE}
datatable(dadosObitos, options = list(pageLength = 50))
```

Row 
-----------------------------------------------------------------------
### Dados Marieta
```{r, echo=FALSE}
datatable(dadosMarieta, options = list(pageLength = 50))
```

### Dados Mapa
```{r, echo=FALSE}
datatable(dadosMapa, options = list(pageLength = 50))
```

# Sobre Ingo Ramos

Sou formado pela Universidade Federal de Santa Catarina - UFSC, porém nativo de Itajaí, e desde o começo da pandemia de Coronavírus, venho acompanhando a situação do Município.

`O propósito deste trabalho é apenas facilitar a visualização dos dados que são disponibilizados pela prefeitura.`
 - Não tire conclusões precipitadas sobre a situação da pandemia, continue praticando o isolamento (se possível), além de seguir os protocolos de segurança.

 - Vou deixar aqui meus contatos caso você queira tirar alguma dúvida ou até mesmo sugerir algo:
 - Clique para acessar o LinkedIn: https://www.linkedin.com/in/ingo-ramos/ ;
 - Ou mandar um e-mail para: `ingoramos12@gmail.com` que responderei assim que possível;
 - E para você que quer replicar o trabalho, os dados/código usados para o desenvolvimento estão no github:
https://github.com/ingoramos/dashboardItj. Vou atualizando todos os dias, quando novos dados estiverem disponíveis.

`Referências:`
 - Dados retirados do boletim do município: http://coronavirus.itajai.sc.gov.br/;




